【裁判字號】    90,訴,734
【裁判日期】    900511
【裁判案由】    違反槍砲彈藥刀械管制條例
【裁判全文】
臺灣高雄地方法院刑事判決                            九十年度訴字第七三四號
    公  訴  人  臺灣高雄地方法院檢察署檢察官
    被      告  甲○○
右列被告因違反槍砲彈藥刀械管制條例案件，經檢察官提起公訴（九十年度偵字第三
七００號），本院判決如左：
    主  文
甲○○未經許可，持有可發射子彈具有殺傷力之改造手槍，處有期徒刑壹年陸月，併
科罰金新台幣捌萬元，罰金如易服勞役，以參佰元（即新台幣玖佰元）折算壹日，扣
案之仿BERETTA廠半自動手槍改造之金屬玩具手槍壹支、彈匣壹個、制式口徑九MM子
彈（彈底標記為「R-P LUGER 9MM」）壹顆均沒收。
    事  實
一、甲○○曾有竊盜及違反槍砲彈藥刀械管制條例之犯罪紀錄，詎不知警惕，於民國
    八十九年四月上旬，在高雄縣林園鄉瑞豐保齡球館內，以新台幣八千元之代價，
    向綽號「阿發」之不詳姓名男子購買可發射子彈具有殺傷力之仿BERETTA 廠半自
    動手槍製造之改造金屬玩具手槍一支、制式口徑九MM子彈一顆、改造子彈一顆及
彈匣一個，而未經許可非法持有，藏放在其高雄縣鳳山市○○路五九九號三樓住
    處。迨至九十年二月八日晚上十一時二十分許，經警據報持台灣高雄地方法院檢
    察署檢察官核發之搜索票，至其上址住處陽台，當場查獲上開槍彈及彈匣。
二、案經內政部警政署高雄港務警察所移送台灣高雄地方法院檢察署檢察官偵查起訴
    。
    理  由
一、右揭事實，業經被告甲○○於警偵訊及本院審理時坦承不諱，並有扣案之上開改
    造手槍一支、制式子彈一顆、改造子彈一顆、彈匣一個可資佐證，及查獲現場照
    片十張附卷可稽，上開槍彈經送請內政部警政署刑事警察局鑑驗結果，認手槍係
    仿BERETTA 廠半自動手槍製造之金屬玩具槍換裝土造金屬槍管改造而成，機械性
    能良好，具殺傷力，制式子彈一顆乃制式口徑九MM子彈，彈底標記為「R-P LUGE
    R 9MM」，具有殺傷力，改造子彈則係玩具槍彈殼加裝直徑約六．八MM之鋼珠改
    造而成，經試射，可擊發，認具有殺傷力，有該局九十年二月二十一五日刑鑑字
    第二一一二○號鑑驗通知書一紙在卷可按。事證明確，被告犯行堪以認定。
二、核被告所為，係犯槍砲彈藥刀械管制條例第十一條第四項未經許可持有可發射子
    彈具殺傷力之改造手槍罪及同條例第十二條第四項之未經許可持有子彈罪。被告
    同時持有上開槍彈，係一行為觸犯數罪名，為異種想像競合犯，應從一重之未經
    許可持有可發射子彈具殺傷力之改造手槍罪論處。爰審酌被告曾有如事實欄所示
    之犯罪紀錄，有本院被告院內索引卡紀錄表、台灣高等法院被告全國前案紀錄表
    足憑，素行尚非良好，其未經許可，持有上開具殺傷力之改造手手槍一支、制式
    子彈一顆、改造子彈一顆，對於社會治安造成潛在威脅，惟其係因賞玩而持有上
    開槍彈，並未用於其他犯罪，且犯後坦承罪行，態度難謂不佳等一切情狀，量處
    如主文所示之刑，並諭知罰金如易服勞役之折算標準，以資懲儆。再按犯第十一
    條之罪，經判處有期徒刑者，應於刑之執行完畢或赦免後，令入勞動場所，強制
    工作，其期間為三年，固為上揭條例第十九條第一項所明定。上開法條規定，所
    謂令入勞動場所，強制工作，本屬義務宣告。惟依司法院大法官會議釋字第四七
    一號解釋意旨，認依槍砲彈藥刀械管制條例第十九條第一項規定，不問對於行為
    人有無預防矯治其社會危險性之必要，一律宣告強制工作三年，不符憲法有關比
    例原則規定，應自該號解釋公布之日即八十七年十二月十八日起不予適用。是參
    照上開解釋意旨，被告觸犯持有改造手槍罪，應否令入勞動場所，強制工作之宣
    告，須符合憲法上關於比例原則規定，即行為人違反槍砲彈藥刀械管制條例之行
    為，應具有預防矯治其社會危險性之必要。從而，依解釋意旨觀之，上揭條例第
    十九條第一項規定，已非屬純粹義務宣告甚明。查本件被告固有如事實欄所示之
    犯罪紀錄，品行尚非良好，惟被告係因賞玩持有上開改造手槍，並未持以犯罪或
    具有犯罪目的，是被告之行為尚不具備預防矯治其社會危險性之必要，依上開解
    釋意旨，自無須諭知被告應於刑之執行完畢或赦免後，令入勞動場所，強制工作
    三年。扣案之仿BERETTA 廠半自動手槍改造之金屬玩具一支、彈匣一個係上開改
    造手槍之附屬物、制式口徑九MM子彈（彈底標記為「R-P LUGER 9MM」）一顆，
    均係違禁物，應依刑法第三十八條第一項第一款規定宣告沒收。至於扣案由玩具
    槍彈殼加裝直徑約六．八MM之鋼珠改造而成之改造子彈一顆，業經用於鑑定試射
    ，已不具殺傷力，非屬違禁物，爰不予宣告沒收。
據上論斷，應依刑事訴訟法第二百九十九條第一項前段，槍砲彈藥刀械管制條例第十
一條第四項、第十二條第四項，刑法第十一條前段、第五十五條、第四十二條第二項
、第三十八條第一項第一款，罰金罰鍰提高標準條例第二條，判決如主文。
中      華      民      國      九十      年    五      月    十一      日
                                  臺灣高雄地方法院刑事庭
                                      法  官    郭錦茂
右正本證明與原本無異。
如不服本判決，應於判決送達後十日內，向本院提出上訴狀。
                                      書記官    賴佳慧
中    華    民    國      九十      年      五      月      十六      日
附錄本判決論罪法條：
槍砲彈藥刀械管制條例第十一條第四項：
  未經許可，持有、寄藏或意圖販賣而陳列第一項所列槍砲者，處一年以上七年以下
  有期徒刑，併科新台幣七百萬元以下罰金。
槍砲彈藥刀械管制條例第十二條第四項：
  未經許可，持有、寄藏或意圖販賣而陳列子彈者，處五年以下有期徒刑，併科新台
  幣三百萬元以下罰金。


司法院資訊處製作；財團法人民間司法改革基金會備份。
